臺灣高等法院高雄分院刑事裁定　　　　　　　　九十三年度毒抗字第一三六號
　　抗　告　人　甲○○
　　即　被　告
右抗告人因聲請觀察勒戒案件，不服臺灣高雄地方法院九十三年度毒聲字第一九０一
號中華民國九十三年九月十六日第一審裁定（聲請案號：臺灣高雄地方法院檢察署九
十三年度毒偵字第四三三八號），提起抗告，本院裁定如左：
    主  文
原裁定撤銷。
聲請駁回。
    理  由
一、抗告意旨略以：抗告人即被告甲○○從未施用ＭＤＭＡ，查獲當日，抗告人係至
    錢櫃ＫＴＶ訪友，到達後友人林斯偉、毛建鈜即倒了一杯從錢櫃ＫＴＶ所點的大
    壺檸檬紅茶要抗告人喝下，並稱喝了就不會想睡覺，抗告人在盛情難卻下只好喝
    下該杯飲料，孰知警察於此時竟衝至包廂，將一干人等帶回驗尿，並驗出第二級
    毒品ＭＤＭＡ陽性，抗告人既無ＭＤＭＡ施用之故意，即不該當毒品危害防制條
    例第十條之施用毒品罪，是原審裁定抗告人應送勒戒處所觀察、勒戒即有違誤，
    爰依法提出抗告等語。
二、按現役軍人犯陸海空軍刑法或其特別法之罪，依本法之規定追訴審判之。次按現
    役軍人違反毒品危害防制條例之規定者，依其規定處理之。軍事審判法第一條第
    一項前段、陸海空軍刑法第七十七條分別定有明文。是現役軍人違反毒品危害防
    制條例之規定者，應由軍法機關依軍事審判法之規定追訴審判之。
三、經查本件抗告人於民國九十二年四月一日入伍，現仍服役於行政院海岸巡防署海
    岸巡防總局東部地區巡防局第八二岸巡大隊，此有高雄市三民區公所九十三年十
    月二十七日高市三區兵勤字第０九三００一四七七六號函及其附件、行政院海岸
    巡防署海岸巡防總局九十三年十月二十九日岸人規字第０九三００二一四五０號
    函在卷可稽；而抗告人係於九十三年七月二日為警查獲，此有臺灣高雄地方法院
    檢察署九十三年度毒偵字第四三三八號聲請書附卷可參；從而抗告人於前開時間
    為警查獲時為現役軍人一節堪以認定。揆諸前開說明，普通法院對本件具有現役
    軍人身分之抗告人違反毒品危害防制條例之案件即無審判權，聲請人聲請將抗告
    人送勒戒處所觀察勒戒，程序不合法，應予駁回。
四、原審漏未審酌抗告人係現役軍人，遽為准許之裁定，即有未洽，被告聲明抗告之
    理由雖未提出相關事證供本院調查，然原審裁定既有上開可議之處，自應由本院
    將原裁定撤銷，並駁回聲請人之聲請。
五、依刑事訴訟法第四百十三條，裁定如主文。
中      華      民      國    九十三    年     十一     月     三       日
                              臺灣高等法院高雄分院刑事第八庭
                                  審判長法官  惠光霞
                                        法官  趙文淵
                                        法官  李淑惠
右正本證明與原本無異。
不得再抗告。
                                  法院書記官  廖素珍
中      華      民      國    九十三    年     十一     月     三       日
